# 求助陈版：供应商的质量扣款涉及跨期是否追溯调整？

提问人：奥迪特儿 mayday 时间：2022-04-07 16:20:21
我司采购原材料，因质量瑕疵产生扣款，但原材料在当月已经领用，当月加工成成品对外出售且结转成本，次月才进行跨期扣款，根据陈版您之前的解答：如果相关材料在确定扣款时已经加工成产品对外出售，则冲减营业成本。那么求教陈版：该部分跨期结算扣款是否追溯调减上月主营业务成本，还是直接减少结算当期的营业成本？同时调减应付账款

回答人：chenyiwei
此类跨期扣款不是前期差错，因此不能追溯调减上月主营业务成本。应在双方就扣款问题达成协议时（或者实际结算时）减少当期营业成本。